臺灣桃園地方法院刑事判決　　　　　 100年度審訴字第1854號
公　訴　人　臺灣桃園地方法院檢察署檢察官
被　　　告　曾學義
上列被告因違反毒品危害防制條例案件，經檢察官提起公訴（10
0 年度毒偵字第1872號），被告於本院準備程序進行中，就被訴
事實均為有罪之陳述，經本院告知簡式審判程序意旨，並聽取公
訴人及被告之意見後，本院合議庭裁定改由受命法官獨任依簡式
審判程序審理，並判決如下：
    主    文
曾學義施用第一級毒品，累犯，處有期徒刑拾壹月，扣案之第一
級毒品海洛因貳包（驗餘淨重共零點捌玖公克）均沒收銷燬之，
分裝袋陸個、削尖吸管參支、透明塑膠盒壹個及咖啡色夾鍊包壹
個均沒收；又施用第二級毒品，累犯，處有期徒刑伍月，扣案之
分裝袋陸個、玻璃球吸食器貳支、削尖吸管參支、透明塑膠盒壹
個及咖啡色夾鍊包壹個均沒收。應執行有期徒刑壹年貳月，扣案
之第一級毒品海洛因貳包（驗餘淨重共零點捌玖公克）均沒收銷
燬之，分裝袋陸個、玻璃球吸食器貳支、削尖吸管參支、透明塑
膠盒壹個及咖啡色夾鍊包壹個均沒收。
    事    實
一、曾學義前於民國88年間因施用毒品案件，經本院分別以88年
    度少調字第198 號、第792 號裁定送觀察、勒戒，因認無繼
    續施用毒品之傾向，分別於88年2 月25日及89年1 月13日執
    行完畢釋放出所，並經本院裁定不付審理確定。復於前揭觀
    察、勒戒執行完畢後5 年內之89年間因施用第二級毒品案件
    ，經本院以89年度毒聲字第6663號裁定令入戒治處所施以強
    制戒治，嗣經本院以90年度毒聲字第2420號裁定停止戒治併
    付保護管束，再經本院以90年度毒聲字第4292號裁定撤銷停
    止戒治，復令入戒治處所施以強制戒治，於91年11月14日執
    行完畢出所，該次施用毒品犯行，並經本院以90年度易字第
    460 號判決判處有期徒刑6 月確定。另有下列犯行：(一)於民
    國93年間因贓物案件，經本院以94年度桃簡字第228 號判決
    判處有期徒刑6 月確定；(二)於93年間因過失傷害案件，經本
    院以94年度桃交簡字第83號判決判處拘役59日確定；(三)於93
    年至94年間因加重竊盜案件，經本院以94年度易字第586 號
    判決判處有期徒刑1 年確定；(四)再於94年間因施用第一、二
    級毒品案件，經本院以94年度訴字第969 號判決分別判處有
    期徒刑10月、4 月，應執行有期徒刑1 年確定。上開(一)至(四)
    各罪刑嗣經本院以96年度聲減字第986 號裁定各減刑二分之
    一，並就(一)(三)(四)各罪刑合併定應執行刑為有期徒刑1 年2 月
    ，並與前開減刑後(二)罪刑之拘役29日接續執行，於96年7 月
    26日執行完畢（於本案構成累犯）。詎其仍不知悔改，復基
    於施用第一級毒品海洛因及第二級毒品甲基安非他命之犯意
    ，分別於100 年4 月6 日早上8 時許，在桃園縣大溪鎮○○
    路21 1巷47弄16號居處，以針筒注射方式施用第一級毒品海
    洛因1 次，並於100 年4 月6 日晚上11時20分許為警採尿起
    回溯96小時內某時，在臺灣地區不詳地點，以吸食器燒烤方
    式施用第二級毒品甲基安非他命1 次，嗣於100 年4 月6 日
    晚上7 時45分許，為警在桃園縣八德市○○路○ 段與興豐路
    口攔檢查獲，並扣得其所有施用剩餘之第一級毒品海洛因2
    包（驗餘淨重共0.89公克）、其所有供（但非專供）施用本
    案毒品所用之分裝袋6 個、玻璃球吸食器2 支、削尖吸管3
    支、透明塑膠盒1 個及咖啡色夾鍊包1 個。
二、案經桃園縣政府警察局八德分局報告臺灣桃園地方法院檢察
    署檢察官偵查起訴。
    理    由
一、本案被告曾學義所犯之罪，所犯為死刑、無期徒刑或最輕本
    刑為3 年以上有期徒刑以外之罪，其於本院準備程序中就前
    揭被訴事實為有罪之陳述，經本院告知簡式審判程序之旨，
    並聽取當事人意見後，本院合議庭依刑事訴訟法第273 條之
    1 第1項 規定，裁定由受命法官獨任進行簡式審判程序，合
    先敘明。
二、上揭犯罪事實，業據被告於警詢及本院審理中坦承不諱，而
    被告為警查獲後採集之尿液檢體，經送請正修科技大學超微
    量研究科技中心以酵素免疫分析法初步檢驗，再佐以氣相層
    析質譜儀法確認檢驗結果，確呈安非他命類及鴉片類代謝物
    陽性反應，此有桃園縣政府警察局八德分局被採尿人尿液暨
    毒品真實姓名與編號對照表及正修科技大學超微量研究科技
    中心尿液檢驗報告各1 紙附卷可稽；另扣案之粉末2 包（驗
    餘淨重共0.89公克），經送請法務部調查局濫用藥物實驗室
    檢驗結果，確含海洛因成分，此亦有法務部調查局濫用藥物
    實驗室100 年7 月7 日調科壹字第10023015290 號鑑定書1
    紙在卷可證，足認被告上開任意性之自白與事實相符，堪以
    採信。又按毒品危害防制條例於92年7 月9 日修正公布，自
    93年1 月9 日施行，而依修正後之規定，僅限於「初犯」及
    「5 年後再犯」2 種情形，始應先經觀察、勒戒或強制戒治
    程序。倘被告於5 年內已再犯，經依法追訴處罰，縱其第3
    次（或第3 次以上）再度施用毒品之時間，在初犯經觀察、
    勒戒或強制戒治執行完畢釋放5 年以後，已不合於「5 年後
    再犯」之規定，且因已於「5 年內再犯」，顯見其再犯率甚
    高，原實施觀察、勒戒或強制戒治，已無法收其實效，即應
    依該條例第10條規定處罰；又所謂5 年戒斷期間之計算，係
    指相鄰之前後2 次施用毒品時間之間隔而言，非可飛躍自初
    次起算其5 年期間（最高法院95年度第7 次刑事庭會議決議
    、最高法院95年度台非字第65號判決參照）。經查，本件被
    告於前案觀察、勒戒執行完畢釋放後5 年內，即再因施用第
    二級毒品案件，經本院以90年度易字第460 號判決判處有期
    徒刑6 月確定，此有臺灣高等法院被告前案紀錄表1 份在卷
    足憑，是本件被告施用第一、二級毒品犯行雖已於前案強制
    戒治執行完畢後5 年後，惟因其已於5 年內再犯，依上開說
    明，仍應追訴處罰。綜上，本件事證明確，被告犯行堪以認
    定，自應依法論科。
三、核被告所為，係犯毒品危害防制條例第10條第1 項、第2 項
    之施用第一級毒品及施用第二級毒品罪。其施用毒品前後非
    法持有毒品之低度行為，應為施用毒品之高度行為所吸收，
    均不另論罪。被告所犯上開各罪間，犯意各別，行為互殊，
    應予分論併罰。另被告有事實欄一所載之犯罪科刑及執行情
    形，有臺灣高等法院被告前案紀錄表1 份可按，其於徒刑執
    行完畢後5 年內故意再犯本件有期徒刑以上之罪，為累犯，
    均應依刑法第47條第1 項之規定加重其刑。爰審酌被告前因
    施用毒品經強制戒治執行完畢後，仍無法斷絕施用毒品惡習
    ，顯見其意志力薄弱，其施用毒品足以導致精神障礙、性格
    異常，甚至造成生命危險，戕害一己之身體健康，惟念及被
    告犯罪後坦承犯行，態度尚可等一切情狀，分別量處如主文
    所示之刑，並定其應執行之刑，以示懲儆。至扣案之第一級
    毒品海洛因2 包（驗餘淨重共0.89公克），經送驗結果均呈
    海洛因陽性反應已如前述，應依毒品危害防制條例第18條第
    1 項前段宣告沒收銷燬之；另扣案之分裝袋6 個、玻璃球吸
    食器2 支、削尖吸管3 支及透明塑膠盒1 個及咖啡色夾鏈包
    1 個均為被告所有供本件施用毒品所用之物，迭經被告於警
    詢、檢察官偵訊及本院審理時供承明確，爰依刑法第38條第
    1 項第2 款併予宣告沒收。
四、依刑事訴訟法第273 條之1 第1 項、第299 條第1 項前段，
    毒品危害防制條例第10條第1 項、第2 項、第18條第1 項前
    段，刑法第11條、第47條第1 項、第51條第5 款、第38條第
    1 項第2 款，判決如主文。
五、如不服本判決，得自收受送達之翌日起10日內向本院提出上
    訴狀（應附繕本），其未敘述上訴理由者，應於上訴期間屆
    滿後20日內補提理由書狀於本院，上訴於臺灣高等法院。
本案經檢察官簡方毅到庭執行職務。
中    華    民    國   100    年    9     月    6     日
                        刑事庭  法  官  鍾雅蘭
以上正本證明與原本無異。
                                書記官  陳恩如
中    華    民    國   100    年    9     月    6     日
附錄本案論罪科刑依據之法條：
毒品危害防制條例第10條
施用第一級毒品者，處6 月以上5 年以下有期徒刑。
施用第二級毒品者，處3 年以下有期徒刑。